臺灣雲林地方法院刑事判決　　　　　　　 95年度訴字第945號
公　訴　人　臺灣雲林地方法院檢察署檢察官
被　　　告　子○○
　　　　　　　　　　國民
指定辯護人　本院公設辯護人庚○○
上列被告因強盜等案件，經檢察官提起公訴（95年度偵字第4004
號），本院判決如下：
    主  文
子○○攜帶兇器毀壞門扇於夜間侵入住宅竊盜，累犯，處有期徒
刑捌月，扣案如附表編號01、02、05所示之物均沒收之；又於夜
間侵入住宅竊盜，累犯，處有期徒刑柒月，扣案如附表編號05所
示之物沒收之；又攜帶兇器毀壞門扇竊盜，累犯，處有期徒刑捌
月，扣案如附表編號01、02、05所示之物均沒收之；又無故侵入
他人住宅，累犯，處有期徒刑月；又攜帶兇器毀壞門扇及安全
設備於夜間侵入住宅竊盜，累犯，處有期徒刑捌月，扣案如附表
編號02、04、05所示之物均沒收之；又於夜間侵入住宅竊盜，累
犯，處有期徒刑柒月，扣案如附表編號03、05所示之物均沒收之
；又竊盜，累犯，處有期徒刑月，扣案如附表編號06所示之物
均沒收之；又攜帶兇器竊盜，因脫免逮捕，當場施以強暴，累犯
，處有期徒刑伍年陸月。應執行有期徒刑捌年陸月，扣案如附表
編號01至06所示之物均沒收之。
    事實及理由
壹、犯罪事實：
    子○○前於民國92年間因竊盜案件，經臺灣高等法院臺南分
    院判處有期徒刑2 年、刑前強制工作3 年確定，於95年4 月
    13日假釋出監付保護管束，至95年6 月13日保護管束期滿執
    行完畢，仍不知悔改，為下列犯行：
  　一於95年7 月13日19時40分許，子○○戴上手套持角鐵（未
      扣案）及附表編號01、02所示客觀上足以對人身安全產生
      危害之鐵撬2 支、一字型起子1 支等兇器，至雲林縣斗六
      市○○路609 號癸○○住處，以角鐵頂住後門，再以鐵撬
      、一字型起子撬開破壞鐵門門鎖，侵入癸○○住處（侵入
      住宅部份未據告訴），竊取癸○○所有之滿月墜子、金飾
      、金鎖片各1 枚、耳墜1 對、白金戒指2 只、洋酒7 瓶、
      現金新臺幣（下同）7,000 元等物品得手後，將洋酒飲光
      ，現金亦花用殆盡，其餘物品則置於其不知情之母賴廖明
      珠所有車牌號碼SP-8420號之自小客車內。
    二於95年7 月31日19時許，子○○在雲林縣斗六市○○路16
      2 號辛○○住處，利用該處鐵捲門未上鎖之機會，戴上手
      套徒手打開鐵捲門，侵入辛○○住處（侵入住宅部份未據
      告訴），在3 樓房間內竊取辛○○所有之宏碁廠牌筆記型
      電腦1 臺，得手後將電腦藏放於其雲林縣斗六市○○里○○○路27號住處。
    三於95年8 月2 日14時許，子○○戴上手套並持附表編號01
      、02所示之鐵撬2 支及一字型起子1 支等兇器，至雲林縣
      斗六市○○路40巷17號1 樓己○○住處，以一字型起子及
      鐵撬敲打己○○住處後門之木門，再以鐵棍（未扣案，無
      證據證明為兇器）抵住木門，以磚頭繼續敲打木門上之喇
      叭鎖，直至木門毀損後，侵入己○○住處，竊取張振旺所
      有第一銀行斗六分行存摺及華南銀行票據代收摺各1 本、
      己○○所有之華碩廠牌筆記型電腦1 臺、集郵冊1 本、舊
      錢幣4 袋 (內含舊5 元硬幣75枚、舊1 元硬幣110 枚、舊
      5 角硬幣180 枚、新臺幣1 元70枚)、 舊紙鈔20張（含10
      0 元5 張、50元3 張、10元11張、1 元1 張）、舊錢幣11
      枚、100 元郵票1 張、戊○○所有之交通部斗六電信局市
      內電話裝移機費收據1 紙。得手後將電腦交給不知情之友
      人黃承佑使用，集郵冊1 本及舊錢幣4 袋，暫置於不知情
      之張志明所經營位於雲林縣斗六市○○路280 號之「天王
      星名藝社」店內，委請張志明鑑定真偽，其餘物品則置於
      上開車牌號碼SP-8420 號自小客車內。
    四於95年8 月2 日21時許，子○○戴上手套持附表編號02、
      04所示客觀上足以對人身安全產生危害之一字型起子及鐵
      鎚各1 支等兇器，至雲林縣斗六市○○路106 之2 號甲○○住處，以鐵鎚及一字型起子將電動鐵捲門開關盒毀損撬
      開，開啟電動鐵捲門後，再以鐵鎚敲壞玻璃門，侵入甲○○住處客廳（侵入住宅部份未據告訴），竊取甲○○所有
      之佛像項鍊1 條、古銅幣3 枚、珍珠項鍊1 條、車鑰匙等
      物得手，甲○○開門進入客廳發覺，子○○旋即由前門逃
      逸，於逃逸過程中遺失竊得之珍珠項鍊；竊得之佛像項鍊
      、古銅幣3 枚則置於前揭自小客車內。
    五於95年8 月3 日20時許，子○○騎乘機車經過雲林縣斗六
      市○○路170 號乙○○所經營有人居住之「正新禮品店」
      ，見該店鐵捲門未放下，即先行侵入將該鐵捲門之門栓打
      開，嗣於凌晨2 時許戴上手套並持附表編號03所示之手電
      筒1 支再返回上址，徒手開啟鐵捲門侵入店內（侵入住宅
      部份未據告訴），以手電筒照明，竊取置於桌上乙○○所
      有之黑色男用手提包1 只（內含乙○○第一銀行、農會、
      郵局存摺各1 本、公司章及私章共4 枚、信用卡1 張、手
      錶2 支）、楊美月所有之米色皮包1 只（內含鑰匙1 串、
      信用卡3 張、提款卡1 張、身分證及駕照各1 張、健保卡
      4 張、現金4,000 元、龍銀2 枚、鍍金古錢幣1 枚）得手
      後，將現金4,000 元花用殆盡，證件等物丟棄在雲林縣斗
      六市萬年橋橋下溪中，其餘物品則置於前開自小客車內。
      嗣因子○○於95年8 月6 日13時許，在友人位於雲林縣斗
      六市鎮○路21巷6 號住處，為警查獲持有毒品（由檢察官
      另行偵查中），經子○○同意警方搜索上開自小客車後，
      於該自小客車內查獲前揭失竊物品，並扣得上開竊盜工具
      之一字型起子1 支、鐵撬2 支、手套2 副、鐵鎚1 支、手
      電筒1 支等物。
    六於95年9 月10日15時許，子○○駕駛其不知情之母賴廖明
      珠所有車牌號碼CW-3256 號自用小客車，至雲林縣斗南鎮
      將軍里將軍17之1 號丁○○之住處，以竹筷1 支及石塊伸
      入該處電動鐵捲門開關盒將開關盒撬開（未毀損）後，開
      啟電動鐵捲門侵入丁○○住處1 樓客廳（侵入住宅部分未
      據告訴），戴上手套徒手竊取丁○○所有置於客廳桌上女
      用皮包1 只，內有現金6,000 元及證件等物品，得手後為
      丁○○發覺，子○○立即駕駛上開車輛逃逸，並將竊得之
      女用皮包及其內證件丟入斗六市龍潭溪內，現金6,000 元
      則花用殆盡。嗣經丁○○報警後查獲。
    七於95年12月14日15時30分許，子○○駕駛其不知情之母賴
      廖明珠所有車號為SP-8420 號自用小客車為交通工具，至
      雲林縣虎尾鎮惠來里惠來110 之23號丙○○之住處，以現
      場所撿拾之樹枝撥開該住處電動鐵捲門之開關盒，開啟電
      動鐵捲門後侵入丙○○住處客廳內（侵入住宅部分未據告
      訴），竊取附表編號07所示客觀上足以對人身安全產生危
      害之尖錐1 把持以撬開抽屜鎖頭，接續竊取丙○○所有之
      手錶4 支、黃金紀念幣1 組，得手後正欲搜尋其他財物之
      際，為當地民眾發覺後報案，值勤警員李春錫、壬○○即
      趕赴上址後門埋伏，子○○發覺失風後立刻由上開住處後
      門竄出，見警員及當地民眾已等在該處，迅速坐上前揭自
      用小客車欲逃離現場，警員壬○○見狀立即撲上前揭車輛
      駕駛座，左手抓住方向盤、右手壓住子○○頸項，欲阻止
      子○○逃逸，子○○竟為脫免逮捕，且基於妨害公務之犯
      意，將該車加速駛離，致依法執行職務之警員壬○○被拖
      行約15至20公尺遠，以此方式對壬○○施以強暴，致壬○○受有左小腿約5 ×3 公分之擦傷（傷害部分未據告訴）
      ，另名執勤警員李春錫見狀立即拔槍射破該車輛左前輪，
      始阻止子○○逃逸，當場予以逮捕，並在子○○身上查獲
      竊得之手錶4 只、黃金紀念幣1 組等物，另扣得上開尖錐
      1 把。
貳、認定犯罪事實所憑證據及理由：
    一證據能力部分：
      被告及辯護人對檢察官所舉書面供述證據，於審判程序同
      意作為證據，本院審酌該等書面陳述作成時之情況，認為
      適當，依刑事訴訟法第159 條之5 第1 項之規定，認有證
      據能力。
    二證據名稱及證據資料：
      (一)犯罪事實一部分：
        1.被害人癸○○於95年7 月13日、95年8 月7 日之警詢
          筆錄，及證人癸○○於95年9 月15日在檢察官面前之
          具結證述筆錄。證明：癸○○位於雲林縣斗六市鎮○
          里○○路609 號之住處，於95年7 月13日19時40分遭
          人入侵行竊，癸○○失竊金飾約7 兩、現金7,000 元
          、洋酒7 瓶等物；車牌號碼SP-8420 號自小客車內查
          獲之滿月墜子、金飾、金鎖片各1 枚、耳墜1 對、白
          金戒指2 只等物，確為癸○○所有。
        2.照片3 張〔雲林縣警察局雲警刑二字第0951902075號
          刑案偵查卷宗（下稱警卷二）第14、15頁照片編號
          〕。證明：被告至雲林縣斗六市鎮○里○○路60
          9 號行竊，及該處門鎖處確有遭工具撬開之事實。
        3.贓物認領保管單1 紙。證明：車牌號碼SP-8420 號自
          小客車內查獲之滿月墜子、金飾、金鎖片各1 枚、金
          耳墜1 對、白金戒指2 只等物，確為癸○○所失竊。
        4.車號查詢汽車車籍查詢單1 紙。證明：車牌號碼SP-8
          420 號自小客車為被告之母賴廖明珠所有。
        5.扣案附表編號01、02、05所示之鐵撬2 支、綠色一字
          型起子1 支、手套1 副。證明：被告使用鐵撬、起子
          撬開破壞癸○○住處鐵門，戴上手套行竊之事實。
        6.本院當庭勘驗扣案之鐵撬、一字型起子及手套：(1)鐵
          撬2 支，均為鐵製，1 支長46公分，1 支長36公分；
          (2)起子為一字型起子，長約27公分，與鐵撬2 支客觀
          上均足對人之生命、身體、安全構成威脅，具有危險
          性，為兇器；(3)手套1 副，為棉質一般手套，製有勘
          驗筆錄在卷可參。
        7.被告於本院審理時坦承上開犯罪事實，並有被告之警
          詢、檢察官面前之供述筆錄可以佐證。
      (二)犯罪事實二部分：
        1.被害人辛○○於95年8 月9 日之警詢筆錄，及證人鄒
          建銘於95年9 月15日檢察官面前之具結證述筆錄。證
          明：辛○○位於雲林縣斗六市○○路162 號之住處，
          於95年7 月31日19時許遭人入侵行竊，辛○○失竊筆
          記型電腦1 臺。
        2.照片4 張（警卷二第16至18頁編號至之照片）。
          證明：被告至辛○○住處行竊，及竊得之物品。
        3.贓物認領保管單1 紙。證明：被告住處起出之宏碁廠
          牌筆記型電腦1 臺為被害人辛○○所有。
        4.扣案附表編號05所示之手套1 副，證明：被告使用手
          套至辛○○住處行竊之事實。
        5.本院當庭勘驗扣案之手套1 副，為棉質一般手套，製
          有勘驗筆錄在卷可明。
        6.被告於本院審理時坦承上開犯罪事實，並有被告之警
          詢、檢察官面前之供述筆錄可以佐證。
      (三)犯罪事實三部分：
        1.被害人戊○○及告訴人己○○95年8 月6 日之警詢筆
          錄。證明：雲林縣斗六市○○路40巷17號1 樓己○○
          、戊○○住處，於95年8 月2 日14時遭人入侵行竊，
          張振旺所有第一銀行斗六分行存摺及華南銀行票據代
          收摺各1 本、己○○所有之華碩廠牌筆記型電腦1 臺
          、集郵冊1 本、舊錢幣4 袋 (內含舊5 元硬幣75枚、
          舊1 元硬幣110 枚、舊5 角硬幣180 枚、新臺幣1 元
          70 枚)、舊紙鈔20張 (含100 元5 張、50元3 張、10
          元11張、1 元1 張)、 舊錢幣11枚、100 元郵票1 張
          、戊○○所有之交通部斗六電信局市內電話裝移機費
          收據1 紙等物均失竊，及己○○提出竊盜、侵入住宅
          告訴之事實。
        2.證人張議元、張志明於95年8 月6 日之警詢筆錄。證
          明：被告竊得上開古錢幣及集郵冊後，至「天王星名
          藝社」，將古錢幣、集郵冊交由張志明鑑定真偽。
        3.照片22張〔雲林縣警察局雲警刑二字第0951901776號
          刑案偵查卷宗（下稱警卷一）第54、56至58、60、61
          、64至69頁照片編號、至、至〕。證
          明：警方於車牌號碼SP-8420 號自小客車扣得戊○○
          、己○○所失竊之舊紙鈔20張、舊錢幣11枚、100 元
          郵票1 張、戊○○所有之交通部斗六電信局室內電話
          裝機費收據1 紙，及警方依被告供述，分別於黃承佑
          住處及張志明經營之「天王星名藝社」內查獲己○○
          所失竊之筆記型電腦1 臺、集郵冊1 本及舊錢幣4 袋
          等物。
        4.贓物認領保管單1 紙及戊○○指認單1 紙。證明：於
          車牌號碼SP-8420 號自小客車上扣得第一銀行帳戶等
          物確為己○○、戊○○所失竊。
        5.車號查詢汽車車籍查詢單1 紙。證明：車牌號碼SP-8
          420 號自小客車為被告之母賴廖明珠所有。
        6.扣案附表編號01、02、05所示之鐵撬2 支、綠色一字
          型起子1 支、手套1 副。證明：被告使用鐵撬、起子
          撬開毀壞己○○、戊○○住處木門，戴上手套行竊之
          事實。
        7.本院當庭勘驗扣案之鐵撬、一字型起子及手套：1.鐵
          撬2 支，均為鐵製，1 支長46公分，1 支長36公分；
          2.起子為一字型起子，長約27公分，與鐵撬2 支，客
          觀上均足對人之生命、身體、安全構成威脅，具有危
          險性，為兇器；3.手套1 副，為棉質一般手套，製有
          勘驗筆錄在卷可佐。
        8.被告於本院審理時坦承上開犯罪事實，並有被告之警
          詢、檢察官面前之供述筆錄可以佐證。
      (四)犯罪事實四部分：
        1.被害人甲○○於95年8 月6 日之警詢筆錄。證明：王
          月香位於雲林縣斗六市○○里○○路106 之2 號之住
          處，於95年8 月2 日21時55分遭人敲破玻璃門後入侵
          行竊，甲○○失竊佛像項鍊1 條、古銅幣3 枚、珍珠
          項鍊1 條、車鑰匙等物；車牌號碼SP-8420 號自小客
          車內查獲之佛像項鍊1 條、古銅幣3 枚等物，確為王
          月香所有。
        2.照片5 張（警卷一第54、56、60、68頁照片編號
          ）。證明：被告於甲○○住處竊得之財物及使
          用之工具。
        3.贓物認領保管單1 紙。證明：車牌號碼SP-8420 號自
          小客車內查獲之佛像項鍊1 條、古銅幣3 枚等物，確
          為甲○○所失竊。
        4.車號查詢汽車車籍查詢單1 紙。證明：車牌號碼SP-8
          420 號自小客車為被告之母賴廖明珠所有。
        5.扣案之附表編號02、04、05所示之綠色一字型起子1
          支、鐵鎚1 支及手套1 副。證明：被告使用鐵鎚、起
          子撬開甲○○住處鐵捲門開關盒，打開鐵捲門後，再
          以鐵鎚敲破玻璃門，戴上手套行竊之事實。
        6.本院當庭勘驗扣案之鐵鎚、一字型起子及手套：1.鐵
          鎚1 支，為一般鐵鎚，長38公分；2.起子為一字型起
          子，長約27公分，與鐵鎚1 支客觀上均足對人之生命
          、身體、安全構成威脅，具有危險性，為兇器；3.手
          套1 副，為棉質一般手套，製有勘驗筆錄在卷可考。
        7.被告於本院審理時坦承上開犯罪事實，並有被告之警
          詢、檢察官面前之供述筆錄可以佐證。
      (五)犯罪事實五部分：
        1.被害人乙○○於95年8 月6 日之警詢筆錄。證明：吳
          孟松所經營位於雲林縣斗六市○○里○○路170 號「
          正新禮品店」之住處，於95年8 月3 日8 時許遭人入
          侵行竊，乙○○所有之黑色男用手提包1 只（內含吳
          孟松第一銀行、農會、郵局存摺各1 本、公司章及私
          章共4 枚、信用卡1 張）、楊美月所有之米色皮包1
          只（內含鑰匙1 串、信用卡3 張、提款卡1 張、身分
          證及駕照各1 張、健保卡4 張、現金4,000 元、龍銀
          2 枚、鍍金古錢幣1 枚）等物均遭竊；車牌號碼SP-8
          420 號自小客車內查獲之黑色男用手提包1 只、米色
          女用皮包1 只、龍銀1 枚、鍍金古錢幣1 枚、鑰匙1
          串等物，均為乙○○、楊美月所有。
        2.照片3 張（警卷一第57、70頁照片編號）。證
          明：被告於「正新禮品店」竊得之財物。
        3.贓物認領保管單1 紙及扣案附表編號09所示之手錶2
          支。證明：車牌號碼SP-8420 號自小客車內查獲之黑
          色男用手提包1 只、米色女用皮包1 只、龍銀1 枚、
          鍍金古錢幣1 枚、鑰匙1 串及手錶2 支等物，確為吳
          孟松、楊美月所失竊。
        4.車號查詢汽車車籍查詢單1 紙。證明：車牌號碼SP-8
          420 號自小客車為被告之母賴廖明珠所有。
        5.扣案附表編號03、05所示之手電筒1 支及手套1 副。
          證明：被告使用手電筒照明及手套至「正新禮品店」
          行竊之事實。
        6.本院當庭勘驗扣案之手電筒及手套：(1)手電筒1 支，
          為一般之手電筒，質地非常輕，長度14公分，最大直
          徑2.5 公分，難認為兇器；(2)手套1 副，為棉質一般
          手套，製有勘驗筆錄在卷可證。
        7.被告於本院審理時坦承上開犯罪事實，並有被告之警
          詢、檢察官面前之供述筆錄可以佐證。
      (六)犯罪事實六部分：
        1.被害人丁○○於95年9 月10日之警詢筆錄。證明：張
          余禎位於雲林縣斗南鎮將軍里將軍17之1 號之住處，
          於95年9 月10日15時許遭人入侵行竊，丁○○所有之
          女用皮包內1 只（內有現金6,000 元及證件）遭竊。
        2.照片8 張（雲林縣警察局斗南分局95年10月25日斗警
          偵字第0950010258號刑案偵查卷宗第8 至11頁）。證
          明：被告行竊之現場及竊得之財物。
        3.車號查詢汽車車籍查詢單1 紙。證明：車牌號碼CW-3
          256 號自小客車為被告之母賴廖明珠所有。
        4.扣案附表編號06所示之手套1 副。證明：被告使用手
          套至丁○○住處行竊之事實。
        5.本院當庭勘驗扣案之手套1 副，為棉質一般手套，製
          有勘驗筆錄在卷可稽。
        6.被告於本院審理時坦承上開犯罪事實，並有被告之警
          詢、檢察官面前之供述筆錄可以佐證。
      (七)犯罪事實七部分：
        1.被害人丙○○於95年12月14日之警詢筆錄。證明：李
          輝龍位於雲林縣虎尾鎮惠來里1 鄰惠來110 之23號住
          處，於95年12月14日15時50分許遭人入侵行竊，李輝
          龍遭竊手錶4 支、紀念金幣1 組，價值約6,000 元；
          於車牌號碼SP-8420 號自小客車內查獲之手錶4 支、
          紀念金幣1 組等物，均為丙○○所有。
        2.證人壬○○於95年12月22日在檢察官面前之具結證述
          筆錄、警員壬○○、李春錫製作之職務報告1 紙。證
          明：警員壬○○、李春錫於案發當日執行巡查勤務時
          ，發現被告行竊，被告見狀欲駕車逃逸，警員壬○○
          撲上被告駕駛之車牌號碼SP-8420 號自小客車，右手
          壓住被告脖子，左手抓住方向盤，被告為免遭逮捕，
          急踩油門，拖行警員壬○○達15至20公尺，致警員蕭
          茂森左腿擦傷。
        3.現場照片8 張（雲林縣警察局虎尾分局虎警偵字第09
          51000955號刑案偵查卷宗第14至17頁）。證明：被告
          於丙○○住處竊得尖錐1支及駕車逃逸之事實。
        4.贓物認領保管單1 紙。證明：車牌號碼SP-8420 號自
          小客車內查獲之手錶4 支及紀念金幣1 組，確為李輝
          龍所失竊。
        5.車號查詢汽車車籍查詢單1 紙。證明：車牌號碼SP-8
          420 號自小客車為被告之母賴廖明珠所有。
        6.財團法人天主教若瑟醫院診斷證明書1 紙。證明：蕭
          茂森警員因遭被告駕車拖行，受有左小腿擦傷（5 ×
          3 公分）。
        7.扣案附表編號07所示之尖錐1 支。證明：被告侵入李
          輝龍住處後，竊取丙○○所有之尖錐1 支，再以尖錐
          撬開抽屜鎖頭行竊之事實。
        8.本院當庭勘驗扣案之尖錐：尖錐1 支，握柄部分為塑
          膠品，前端則為鐵製尖錐型，長度10公分，客觀上足
          對人之生命、身體、安全構成威脅，具有危險性，認
          乃為兇器，製有勘驗筆錄在卷可參。
        9.被告於本院審理時坦承上開犯罪事實，並有被告之警
          詢、檢察官面前之供述筆錄可以佐證。
      (八)綜上所述，被告之自白與相關證據均相符合，本件事證
        明確，被告之犯行均堪認定。
、論罪科刑之理由：
    一核被告所為：(一)犯罪事實一部分，係犯刑法第321 條第1
      項第1 、2 、3 款之攜帶兇器、毀壞門扇、於夜間侵入住
      宅竊盜罪；(二)犯罪事實二部分，係犯刑法第321 條第1 項
      第1 款於夜間侵入住宅竊盜罪；(三)犯罪事實三部分，係犯
      刑法第321 條第1 項第2 、3 款之攜帶兇器、毀壞門扇竊
      盜罪，及刑法第306 條侵入住宅罪；(四)犯罪事實四部分，
      係犯刑法第321 條第1 項第1 、2 、3 款之攜帶兇器、毀
      壞門扇及安全設備、於夜間侵入住宅竊盜罪；(五)犯罪事實
      五部分，係犯刑法第321 條第1 項第1 款之於夜間侵入住
      宅竊盜罪；(六)犯罪事實六部分，係犯刑法第320 條第1 項
      竊盜罪；(七)犯罪事實七部分，則係犯刑法第135 條第1 項
      妨害公務罪、同法第329 條、第330 條第1 項之加重準強
      盜罪。起訴書雖認被告係為防護贓物及脫免逮捕，當場對
      警員壬○○施強暴行為，惟被告於本院審理時供稱：我加
      速逃跑的用意只是不要被抓到而已，偷的東西我是放在身
      上，如果放在手上，我早就丟了。又依證人壬○○之證述
      及職務報告之內容，被告係為逃逸而急踩油門。從而，檢
      察官提出之證據，均無法證明被告有防護贓物之動作，被
      告施強暴於警員壬○○意在脫免逮捕，而非防護贓物，併
      此指明。
    二被告就犯罪事實七部分加重準強盜及妨害公務之犯行，係
      一行為觸犯2 罪名，為想像競合犯，應從一重論以加重準
      強盜罪。
    三被告前於92年間因竊盜案件，經臺灣高等法院臺南分院判
      處有期徒刑2 年、刑前強制工作3 年確定，於95年4 月13
      日假釋出監付保護管束，至95年6 月13日保護管束期滿執
      行完畢，有臺灣高等法院被告前案紀錄表1 份在卷可稽。
      被告於有期徒刑執行完畢後5 年內，故意再犯上開有期徒
      刑以上之罪，均為累犯，應各依刑法第47條第1 項規定，
      加重其刑。
    四被告上開各犯行，犯意各別，應分論併罰之。
    五本院審酌：
      (一)被告甫於95年4 月13日假釋出監，於95年6 月13日假釋
        期滿執行完畢，仍不知悔改，於95年7 月至12月間，即
        再犯上開6 件竊盜及1 件加重準強盜、侵入住宅及妨害
        公務等犯行，惡性顯然不輕。
      (二)被告國中畢業，智識淺薄，正值壯年，原應以正當途徑
        靠自己勞力賺錢，然因自制力不佳，因故毆打同事，而
        遭雇主解職，且官司纏身，遭同事請求150,000 元之賠
        償金，復染上施用毒品惡習，因而自暴自棄，侵入他人
        住宅行竊，任意侵害他人之財產法益，破壞善良人民對
        平和生活秩序之期待與保障。
      (三)被告行竊之手段，均係侵入他人住宅，妨害被害人住居
        安寧，犯罪事實一三四七部分，復攜帶鐵撬、起子及鐵
        鎚等兇器行竊，對人之生命、身體安全造成威脅，影響
        社會秩序不輕。
      (四)犯罪事實七部分，被告係在丙○○住處竊取尖錐用以撬
        開抽屜行竊，犯罪情節及可能對他人造成之危害，較自
        始攜帶兇器至竊盜現場為輕。被告竊取他人財物後為人
        發覺，企圖逃逸，但為民眾及警員壬○○、李春錫發現
        ，加以圍捕、追打，被告急欲逃跑，一時情急之下，急
        踩油門加速逃跑，對警員壬○○施以強暴之行為，依其
        實施之原因而論，顯然具有消極被動之意味，因而被視
        為準強盜犯，依強盜罪處罰。然準強盜罪，相較於一開
        始即有強盜犯意而施暴者，犯罪情節應有不同，若與自
        始即犯強盜者，等同處理，罪刑難免有失衡之慮，本院
        認如量處被告加重準強盜罪法定最低度之刑即有期徒刑
        7 年，依本件實際犯罪之情狀而言，尚屬過苛，顯屬情
        輕法重，故參酌前情，認被告犯罪情狀尚可憫恕，爰依
        刑法第59條之規定，就被告準強盜犯行部分酌量減輕其
        刑，並依法先加後減之。
      (五)復審酌被告犯後坦承犯行，犯後態度良好，深具悔意，
        並向被害人表示歉意，被害人丙○○、壬○○亦當庭表
        示願意原諒被告等一切情狀，分別量處如主文所示之刑
        ，並定其應執行之刑。
    六扣案如附表編號01、02、05所示之物為被告所有，且供被
      告為犯罪事實一之犯行；附表編號05所示之物為被告所有
      ，且供被告為犯罪事實二之犯行；附表編號01、02、05所
      示之物為被告所有，且供被告為犯罪事實三之犯行；附表
      編號02、04、05所示之物為被告所有，且供被告為犯罪事
      實四之犯行；附表編號03、05所示之物為被告所有，且供
      被告為犯罪事實五之犯行；附表編號06所示之物為被告所
      有，且供被告為犯罪事實六之犯行，業據被告供承在卷，
      爰依刑法第38條第1 項第2 款沒收之。至扣案附表編號07
      所示之尖錐，雖係供被告為犯罪事實七之犯行，然為被害
      人丙○○所有，應發還被害人丙○○，編號08、10、11所
      示之物，均非供被告犯罪所用之物，亦經被告供述明確，
      編號09之手錶，則為被告在「正新禮品店」竊得之物，應
      發還被害人乙○○，均不另為沒收之諭知。
    七檢察官另認被告具有竊盜犯罪之習慣，僅藉刑之執行實不
      足以根絕惡性，請求依竊盜犯贓物犯保安處分條例第3 條
      第1 項第1 款之規定，併諭知被告於刑之執行前令入勞動
      場所強制工作。惟按保安處分係對受處分人將來之危險性
      所為含有社會隔離、拘束身體自由性質之處置，以達教化
      與治療之目的，乃為刑罰之補充制度，本諸法治國家保障
      人權之原理及刑法之保護作用，其法律規定之內容，應受
      比例原則之規範，使保安處分之宣告，與行為人所為行為
      之嚴重性、行為人所表現之危險性以及對於行為人未來行
      為之期待性相當，而保安處分中之強制工作，旨在對嚴重
      職業性犯罪及欠缺正確工作觀念或無正常工作因而犯罪者
      ，強制其從事勞動，以學習一技之長及正確之謀生觀念，
      使其日後重返社會，能適應社會生活，此觀修正前之刑法
      第90條第1 項及竊盜犯贓物犯保安處分條例第3 條第1 項
      規定，均係本此意旨而制定，而由法院視行為人之危險性
      格，決定應否交付強制工作，以達特別預防之目的，修正
      後之該等規定雖刪除關於常業犯宣告強制工作之規定，其
      餘情形仍應本諸比例原則以審酌是否有宣告強制工作之必
      要（司法院大法官釋字第471 號解釋意旨參照）。查本件
      被告所為竊盜及準強盜犯行共7 次，然被告於95年4 月13
      日假釋出獄後，即在自助洗衣廠工作，因故與同事發生爭
      執，才遭雇主辭退，業據被告於本院審理時供述明確，並
      有勞工保險加保申報表2 份在卷可參，足見被告犯案前已
      有正當、固定之工作及正確之謀生觀念，是本院綜合被告
      行為之嚴重性、所表現之危險性及對其未來行為之期待性
      等情研判，認給予適當之徒刑處罰已足收矯治之效，爰不
      為令入勞動場所強制工作之諭知，併此敘明。
肆、適用之法律：
    依刑事訴訟法第299 條第1 項，刑法第320 條第1 項、第32
    1 條第1 項第1 款、第2 款、第3 款、第306 條第1 項、第
    330 條、第329 條第1 項、第135 條第1 項、第55條、第47
    條第1 項、第59條、第38條第1 項第2 款、第51條第5 款，
    刑法施行法第1 條之1 ，判決如主文。
中　　華　　民　　國　　96　　年　　3 　　月　　2 　　日
                  刑事第五庭    審判長法  官 侯 廷 昌
                                      法  官 藍 家 偉
                                      法  官 楊 欣 怡
以上正本證明與原本無異。
如不服本判決，應於判決收受後10日內，向本院提出上訴狀（須
附繕本）。
                                      書記官 洪 秀 虹
中　　華　　民　　國　　96　　年　　3 　　月　　3 　　日
附錄法條：
中華民國刑法第306條
無故侵入他人住宅、建築物或附連圍繞之土地或船艦者，處一年
以下有期徒刑、拘役或三百元以下罰金。
無故隱匿其內，或受退去之要求而仍留滯者，亦同。
中華民國刑法第320條
意圖為自己或第三人不法之所有，而竊取他人之動產者，為竊盜
罪，處五年以下有期徒刑、拘役或五百元以下罰金。
意圖為自己或第三人不法之利益，而竊佔他人之不動產者，依前
項之規定處斷。
前二項之未遂犯罰之。
中華民國刑法第321條
犯竊盜罪而有左列情形之一者，處六月以上五年以下有期徒刑：
一  於夜間侵入住宅或有人居住之建築物、船艦或隱匿其內而犯
    之者。
二  毀越門扇、牆垣或其他安全設備而犯之者。
三  攜帶兇器而犯之者。
四  結夥三人以上而犯之者。
五  乘火災、水災或其他災害之際而犯之者。
六  在車站或埠頭而犯之者。
前項之未遂犯罰之。
中華民國刑法第329條
竊盜或搶奪，因防護贓物、脫免逮捕或湮滅罪證，而當場施以強
暴脅迫者，以強盜論。
中華民國刑法第330條
犯強盜罪而有第三百二十一條第一項各款情形之一者，處七年以
上有期徒刑。
前項之未遂犯罰之。
中華民國刑法第135條
對於公務員依法執行職務時，施強暴脅迫者，處三年以下有期徒
刑、拘役或三百元以下罰金。
意圖使公務員執行一定之職務或妨害其依法執行一定之職務或使
公務員辭職，而施強暴脅迫者，亦同。
犯前二項之罪，因而致公務員於死者，處無期徒刑或七年以上有
期徒刑；致重傷者，處三年以上、十年以下有期徒刑。
附表
┌───┬───────┬────┐
│編 號 │  品  名      │數  量  │
├───┼───────┼────┤
│  01  │鐵撬          │2支     │
├───┼───────┼────┤
│  02  │綠色一字型起子│1支     │
├───┼───────┼────┤
│  03  │手電筒        │1支     │
├───┼───────┼────┤
│  04  │鐵鎚          │1支     │
├───┼───────┼────┤
│  05  │手套          │1副     │
├───┼───────┼────┤
│  06  │手套          │1副     │
├───┼───────┼────┤
│  07  │尖錐          │1支     │
├───┼───────┼────┤
│  08  │L型扳手       │1支     │
├───┼───────┼────┤
│  09  │手錶          │2支     │
├───┼───────┼────┤
│  10  │鑽石硬度測試器│1支     │
├───┼───────┼────┤
│  11  │紅色一字型起子│1支     │
└───┴───────┴────┘
